臺灣臺中地方法院刑事判決　　　　　　　　　　　　九十三年度訴字第一二五○號
　　公　訴　人　臺灣臺中地方法院檢察署檢察官
　　被　　　告　甲○○
右列被告因加重竊盜等案件，經檢察官提起公訴（九十三年度核退偵字第六八號），
本院合議庭裁定改以簡式審判程序審理，判決如左：
    主  文
甲○○共同連續夜間侵入住宅、踰越安全設備竊盜，處有期徒刑陸月，如易科罰金，
以參佰元折算壹日。
    事  實
一、甲○○為達牟取他人錢財之目的，竟意圖為自己不法之所有，基於加重竊盜之概
    括犯意，獨自或與戊○○（俟到案後審結）共同，連續於：
  (一)民國九十二年九月底某日白天，獨自從其位於臺中縣潭子鄉○○街○段四六巷八
    號住處，攀爬窗戶踰越安全設備，侵入鄰居丁○○位於同巷一○號住處（侵入住
    宅部分未據告訴，另起訴書將地址誤載為臺中縣潭子鄉○○路○段一三○號四樓
    之一，業經公訴人當庭更正），竊取丁○○女兒丙○○所有之郵局、中國國際商
    業銀行（下稱中國商銀）提款卡各一張得手。
  (二)九十二年十月十日晚餐過後之夜間，與戊○○基於犯意聯絡（起訴書誤載為甲○○獨自犯罪，業經公訴人當庭更正），以相同攀爬窗戶踰越安全設備之方式，侵
    入上開丁○○住處（侵入住宅部分未據告訴），共同竊取丁○○所有之郵局、彰
    化商業銀行（下稱彰化商銀）提款卡各一張及丙○○所有之郵局存摺、印章得手
    。
二、甲○○竊得前揭物品後，為達牟取他人錢財之同一目的，意圖為自己不法所有，
    基於以不正方法由自動付款設備取得他人之物、行使偽造私文書及詐欺取財之概
    括犯意，獨自或與戊○○共同，先後於：
  (一)九十二年十月九日，與戊○○基於犯意聯絡（起訴書誤載為甲○○獨自犯罪，業
    經公訴人當庭更正），持丙○○之中國商銀提款卡，至臺中縣潭子鄉○○街○段
    華南商業銀行潭子辦事處提款機，輸入密碼及金額指令，使銀行之提款辨識系統
    誤判其係有權提領之人，而經由提款機如數交付金額，共同以此不正方法由自動
    付款設備盜領該帳戶存款新台幣（下同）二萬元得手。
  (二)九十二年十月十日，獨自持丙○○之中國商銀提款卡，至潭子郵局提款機，分二
    次輸入密碼及金額指令，使銀行之提款辨識系統誤判其係有權提領之人，而經由
    提款機如數交付金額，以此不正方法由自動付款設備接續盜領該帳戶存款二萬元
    、一萬元，共計盜領三萬元得手。
  (三)九十二年十月十一日，獨自持丙○○之中國商銀提款卡，至潭子農會甘蔗分部提
    款機，輸入密碼及金額指令，使銀行之提款辨識系統誤判其係有權提領之人，而
    經由提款機如數交付金額，以此不正方法由自動付款設備盜領該帳戶存款一萬五
    千元得手。
  (四)九十二年十月十九日，與戊○○基於犯意聯絡（起訴書誤載為甲○○獨自犯罪，
    業經公訴人當庭更正），持丁○○之郵局提款卡，至潭子農會甘蔗分部提款機，
    分三次輸入密碼及金額指令，使銀行之提款辨識系統誤判其係有權提領之人，而
    經由提款機如數交付金額，共同以此不正方法由自動付款設備接續盜領該帳戶存
    款每次各二萬元，共計盜領六萬元得手。
  (五)九十二年十月二十三日，獨自持丙○○之郵局存摺及印章，至潭子郵局櫃台，在
    提款單上盜用「丙○○」印章產生印文，而偽造丙○○名義之提款單後，再持以
    向郵局承辦人員行使，使承辦人員誤認其係有權提領之人，而如數交付二萬元，
    足以生損害於丙○○。
  (六)九十二年十月二十四日，獨自持丙○○之郵局存摺及印章，至潭子郵局櫃台，在
    提款單上盜用「丙○○」印章產生印文，而偽造丙○○名義之提款單後，再持以
    向郵局承辦人員行使，使承辦人員誤認其係有權提領之人，而如數交付二萬元，
    足以生損害於丙○○。
  (七)九十二年十月二十五日，獨自持丙○○之郵局存摺及印章，至潭子郵局櫃台，在
    提款單上盜用「丙○○」印章產生印文，而偽造丙○○名義之提款單後，再持以
    向郵局承辦人員行使，使承辦人員誤認其係有權提領之人，而如數交付三萬元，
    足以生損害於丙○○。
  (八)九十二年十月二十七日，獨自持丙○○之郵局存摺及印章（起訴書誤載為與戊○○共同犯罪，業經公訴人當庭更正），至潭子郵局櫃台，在提款單上盜用「丙○○」印章產生印文，而偽造丙○○名義之提款單後，再持以向郵局承辦人員行使
    ，使承辦人員誤認其係有權提領之人，而如數交付二萬元，足以生損害於丙○○
    。
  (九)九十二年十月二十七日，與戊○○基於犯意聯絡，持丙○○之郵局存摺及印章，
    至潭子郵局潭北支局櫃台（起訴書誤載為潭子郵局，業經公訴人當庭更正），由
    戊○○在提款單上盜用「丙○○」印章產生印文，而共同偽造丙○○名義之提款
    單後，再持以向郵局承辦人員行使，使承辦人員誤認其係有權提領之人，而如數
    交付二萬元，足以生損害於丙○○。
    理  由
一、右揭犯罪事實，業據被告甲○○於本院審理時坦承不諱，核與被害人丁○○於本
    院審理時指述住處遭竊、存款被盜領情節相符，並有丁○○領回丙○○郵局存摺
    及印章所出具之贓物認領單、丙○○中國商銀帳戶跨行交易查詢資料、丙○○郵
    局帳戶查詢最近交易資料各一份、自潭子郵局監視器翻拍被告盜領丙○○存款之
    照片二張、丙○○郵局帳戶提款單五張、客戶歷史交易清單一張等在卷可稽（另
    本案辯論終結後，豐原郵局函送本院丁○○帳戶客戶歷史交易清單一份，顯示該
    帳戶確於九十二年十月十九日，從提款機分三次提領共六萬元），足見被告自白
    與事實相符。本件事證明確，被告犯行堪以認定。
二、查窗戶具有防閑作用，自屬安全設備之一種；另被告以偽造丙○○名義提款單之
    方式，盜領丙○○帳戶存款，自足以生損害於丙○○。故核被告事實欄編號一之
    (一)所為，係犯刑法第三百二十一條第一項第二款之踰越安全設備竊盜罪；編號一
    之(二)所為，係犯刑法第三百二十一條第一項第一款、第二款之夜間侵入住宅踰越
    安全設備竊盜罪；編號二之(一)至(四)所為，均係犯刑法第三百三十九條之二第一項
    之以不正方法由自動付款設備取得他人之物罪；編號二之(五)至(九)所為，均係犯刑
    法二百十六條、第二百十條之行使偽造私文書罪及第三百三十九條第一項之詐欺
    取財罪。被告在提款單上盜用「丙○○」印章產生印文之行為屬偽造私文書之部
    分行為，偽造私文書後予以行使，偽造之低度行為應為行使之高度行為所吸收，
    均不另論罪。又盜用印章與盜用印文為不同之犯罪態樣，盜取他人印章持以蓋用
    ，當然產生該印章之印文，只成立盜用印章罪，不應再論以盜用印文罪，亦非盜
    用印章行為為盜用印文行為所吸收，最高法院八十六年台上字第三二九五號著有
    判例可資參照。本件被告係盜用真正之印章產生印文，而非直接盜用印文，起訴
    書證據並所犯法條欄第二段第三、四行記載被告「盜用印文屬偽造私文書之部分
    行為」，容有未洽，附此說明。被告事實欄編號二之(二)分二次盜領丙○○存款及
    編號二之(四)分三次盜領丁○○存款之行為，皆時地密接，侵害法益相同，均為接
    續犯，應僅分別論以一罪。被告與戊○○間，就編號一之(二)加重竊盜、編號二之
    (一)、(四)以不正方法由自動付款設備取得他人之物及編號二之(九)行使偽造私文書及
    詐欺取財等犯行，互有犯意聯絡及行為分擔，均為共同正犯。被告先後二次踰越
    安全設備竊盜及夜間侵入住宅踰越安全設備竊盜、先後四次以不正方法由自動付
    款設備取得他人之物、先後五次行使偽造私文書及詐欺取財等犯行，均時間緊接
    ，犯罪構成要件相同，顯係基於概括犯意為之，應依連續犯之規定分別論以一情
    節較重之夜間侵入住宅踰越安全設備竊盜罪、以不正方法由自動付款設備取得他
    人之物罪、行使偽造私文書罪及詐欺取財罪（本案因被害人丁○○請求法院就被
    告犯行予以從輕量刑【詳後述】，為使被告能有易科罰金代替入監服刑之機會，
    爰不予加重其刑）。被告所犯連續夜間侵入住宅踰越安全設備竊盜、連續以不正
    方法由自動付款設備取得他人之物、連續行使偽造私文書、連續詐欺取財等四罪
    間（起訴書誤載為五罪，業經公訴人當庭更正），均係為達牟取他人錢財之同一
    目的而犯，有手段目的之牽連關係，應依刑法第五十五條規定，從情節最重之夜
    間侵入住宅踰越安全設備竊盜罪處斷（加重竊盜罪之法定刑為六月以上五年以下
    有期徒刑；行使偽造私文書罪之法定刑為五年以下有期徒刑，二者相比，應以加
    重竊盜罪有最低刑度限制較重，起訴書認應從行使偽造私文書罪處斷，於法不合
    ，併予敘明）。爰審酌被告年輕力壯，不思努力工作賺取正當酬勞，竟以行竊、
    盜領存款方式牟取他人財物，犯罪所得逾二十萬元，其犯罪對被害人及社會治安
    所生損害非輕，惟念被告前無任何犯罪紀錄，有卷附臺灣高等法院被告全國前案
    紀錄表可憑，於本院審理中主動依傳喚到庭，並坦承犯行，足見尚知悔悟，暨被
    害人丁○○於本院審理時表明：與被告是鄰居關係，因為從小看被告長大，不願
    追究被告犯罪（然上開加重竊盜、以不正方法由自動付款設備取得他人之物、行
    使偽造私文書及詐欺取財等四罪，均非告訴乃論之罪，即使被害人表示不願追究
    ，本院仍須依法審理、判決），如果必須判刑的話，請從輕量刑，給被告改過自
    新機會等語，顯見被害人心存慈悲，不願令被告入監服刑等一切情狀，量處如主
    文所示之刑，並諭知易科罰金之折算標準。
據上論斷，應依刑事訴訟法第二百七十三條之一第一項、第二百九十九條第一項前段
，刑法第二十八條、第五十六條、第二百十六條、第二百十條、第三百二十一條第一
項第一款、第二款、第三百三十九條第一項、第三百三十九條之二第一項、第五十五
條、第四十一條第一項前段，罰金罰鍰提高標準條例第一條前段、第二條，判決如主
文。
本案經檢察官乙○○到庭執行職務。
中      華      民      國      九十三    年      七     月     三十    日
                                臺灣臺中地方法院刑事第四庭
                                        法  官  羅  智  文
右正本證明與原本無異。
如不服本判決，應於判決送達後十日內向本院提出上訴狀，上訴於臺灣高等法院臺中
分院( 須附繕本 )。
                                        書記官
中      華      民      國      九十三    年      八     月       四    日
附錄論罪科刑法條
刑法第二百十條
偽造、變造私文書，足以生損害於公眾或他人者，處五年以下有期徒刑。
刑法第二百十六條
行使第二百十條至第二百十五條之文書者，依偽造、變造文書或登載不實事項或使登
載不實事項之規定處斷。
刑法第三百二十一條
犯竊盜罪而有左列情形之一者，處六月以上、五年以下有期徒刑：
一於夜間侵入住宅或有人居住之建築物、船艦或隱匿其內而犯之者。
二毀越門扇、牆垣或其他安全設備而犯之者。
刑法第三百三十九條第一項
意圖為自己或第三人不法之所有，以詐術使人將本人或第三人之物交付者，處五年以
下有期徒刑、拘役或科或併科一千元以下罰金。
刑法第三百三十九條之二第一項
意圖為自己或第三人不法之所有，以不正方法由自動付款設備取得他人之物者，處三
年以下有期徒刑、拘役或一萬元以下罰金。
